【裁判字號】    97,易,1167
【裁判日期】    971030
【裁判案由】    竊盜
【裁判全文】
臺灣臺南地方法院刑事判決              97年度易字第1167號
公  訴  人  臺灣臺南地方法院檢察署檢察官
被      告  乙○○
                    （現另案羈押於台南看守所）
上列被告因竊盜案件，經檢察官提起公訴（97年度偵字第7798號）
，被告於準備程序就被訴事實為有罪陳述，本院聽取當事人之意
見後，裁定進行簡式審判程序，判決如下：
    主  文
乙○○攜帶兇器，毀越門扇，於夜間侵入住宅竊盜，累犯，處有
期徒刑拾月。
瓦斯噴火槍（含噴嘴）壹組、鐵製扳手、小型手電筒、油壓剪、
老虎鉗、尖嘴鉗各壹支，均沒收。
    事  實
一、乙○○前於民國95年間，因違反動產擔保交易法案件，經臺
    灣高雄地方法院以95年度簡字第2766號判決判處有期徒刑 3
    月，甫於96年3 月27日易科罰金執行完畢。猶不知悔改，竟
    意圖為自己不法之所有，攜帶其所有之小型手電筒、小型瓦
    斯噴火槍及客觀上對人之生命、身體、安全構成威脅，具有
    危險性，足供兇器使用之瓦斯噴火槍（含噴嘴）1組、鐵製
    扳手、油壓剪、老虎鉗、尖嘴鉗各1支，於97年5月27日凌晨
    4時許之夜間，以小型手電筒供照明用，並先以瓦斯噴火槍
    燒燬位於臺南縣仁德鄉○○村○○路344號「愛家超商」（
    一樓為超商店面，三樓為甲○○住家）之店側門玻璃（毀損
    罪嫌部分，未經告訴），再以老虎鉗及尖嘴鉗將破碎之玻璃
    夾下後，以手打開該門門鎖，逾越該門侵入一樓超商店面內
    後，以油壓剪破壞保險箱但未撬開，及以鐵製扳手破壞收銀
    機但未撬開（毀損罪嫌部分，未經告訴），乃竊取甲○○所
    有高粱酒（端午節紀念酒）1瓶、高粱酒58度（750毫升）共
    3瓶、高粱酒38度（750毫升）共2瓶、高粱酒38度（600毫升
    ）共2瓶、高粱酒58度（300毫升）共2瓶、高粱酒38度（300
    毫升）共2瓶、約翰走路15年共2瓶、約翰走路12年共1 瓶、
    馬帝士（好久不見）12年共2瓶、XO共2瓶、路易公爵1瓶、
    三得力（威士忌）1瓶、SIMEX（威士忌）1瓶、三得力（威
    士忌15年）共2瓶、七星香菸1條、LM香菸1條、白色盒裝長
    壽香菸1條、黃色盒裝長壽香菸1條、都寶香菸1條、七星香
    菸（軟包）共6包、七星香菸（硬盒包裝）共12包、七星國
    際包共6包、峰11包、峰（淡煙）共2包、大衛杜夫共4 包、
    液晶電腦螢幕1臺、電腦主機1臺、監視器（畫面轉換器）1
    臺、理髮工具1組、延長線1條（總值新台幣5萬215元），得
    手後將上開物品放置在其所騎乘車牌號碼8FR-173號重機車
    上，正欲離去，隨即遭據報前往現場之警員當場查獲，並扣
    得其所有之小型瓦斯噴火槍1支，及用以供犯罪使用之瓦斯
    噴火槍（含噴嘴）1組、鐵製扳手、小型手電筒、油壓剪、
    老虎鉗、尖嘴鉗各1支及上開遭竊物品（業經甲○○領回）
    。
二、案經甲○○訴由臺南縣警察局歸仁分局報告台灣台南地方法
    院檢察署檢察官偵查起訴。
    理  由
一、上揭犯罪事實，訊據被告乙○○坦承不諱，核與告訴人甲○
    ○於警詢指述情節相符，且有贓物認領保管單1份及現場照
    片16張附卷可稽，復有扣案之瓦斯噴火槍（含噴嘴）1組及
    鐵製扳手、小型手電筒、油壓剪、老虎鉗、尖嘴鉗各1支可
    佐，足證被告任意性自白核與事實相符，應堪採信，本案事
    證明確，被告犯行應堪認定。
二、按刑法第三百二十一條第一項第三款之攜帶兇器竊盜罪，所
    謂兇器之種類並無限制，凡客觀上足對人之生命、身體、安
    全構成威脅，具有危險性之兇器均屬之，且只須行為人於行
    竊時攜持此種具有危險性之兇器為已足，並不以該兇器為行
    為人所有且事先準備攜往為必要，亦不以攜帶之初有行兇之
    意圖為必要（最高法院62年度台上字第2489號判例參照）。
    查本件被告行竊時所持用之扣案瓦斯噴火槍（含噴嘴）1組
    係供燒燬該「愛家超商」之店側門玻璃之用，且可供人持以
    對外噴火攻擊，另老虎鉗及尖嘴鉗係供將破碎之玻璃夾下之
    用，而油壓剪、鐵製扳手，分係破壞保險箱、收銀機之用，
    且油壓剪、鐵製扳手、老虎鉗及尖嘴鉗，質地堅硬，可供人
    單手緊握持以對外攻擊，均堪認在客觀上足以對人之生命、
    身體構成威脅，自屬刑法第三百二十一條第一項第三款所稱
    之兇器無訛（至於照明用之小型手電筒及小型瓦斯噴火槍尚
    非屬兇器）。核被告所為，係犯刑法第321條第1項第1、2、
    3 款之加重竊盜罪。又被告有犯罪事實欄所述前科紀錄，有
    臺灣高等法院被告前案紀錄表在卷足憑，其於受前開有期徒
    刑執行完畢後，五年內故意再犯本案有期徒刑以上之罪，為
    累犯，應依刑法第47條第1項規定加重其刑。爰審酌被告之
    品行，上開竊盜犯行嚴重破壞社會秩序及他人財產安全，且
    所竊物品數量及價值甚鉅，況其年紀尚輕，不知進取，從事
    正當職業，竟心生貪念，而為本次犯行，惟犯後坦承犯行，
    已有悔意等一切情狀，量處有期徒刑10月。末扣案之瓦斯噴
    火槍（含噴嘴）1組、鐵製扳手、小型手電筒、油壓剪、老
    虎鉗、尖嘴鉗各1支，係被告所有供犯罪所用之物，併依刑
    法第38條第1項第2款之規定宣告沒收。小型瓦斯噴火槍1支
    ，為被告平時點菸所用之器具（詳警卷第3頁），非供本件
    犯罪所用之物，不予宣告沒收。
據上論斷，應依刑事訴訟法第273條之1第1項、第299條第1項前
段，刑法第321條第1項第1、2、3款、第47條第1項、第38條第1
項第2款，判決如主文。
本案經檢察官丙○○到庭執行職務。
中    華    民    國    97    年    10    月    30    日
                  刑事第十四庭  法  官  陳顯榮
以上正本證明與原本無異。
如不服本判決應於收受本判決後10日內向本院提出上訴書狀，並
應敘述具體理由。如未敘述上訴理由者，應於上訴期間屆滿後20
日內向本院補提理由書狀（均須按他造當事人之人數附繕本）「
切勿逕送上級法院」。
                                書記官  韓若玉
中    華    民    國    97    年    10    月    30    日
附錄論罪科刑法條：
刑法第321條第1項第1、2、3款：
犯竊盜罪而有左列情形之一者，處6月以上、5年以下有期徒刑：
一  於夜間侵入住宅或有人居住之建築物、船艦或隱匿其內而犯
    之者。
二  毀越門扇、牆垣或其他安全設備而犯之者。
三  攜帶兇器而犯之者。


司法院資訊處製作；財團法人民間司法改革基金會備份。
